臺灣高等法院臺中分院刑事裁定　
111年度聲字第469號
聲  請  人  臺灣高等檢察署臺中檢察分署檢察官     
受  刑  人  孫彥凱
上列聲請人因受刑人數罪併罰有二裁判以上，聲請定其應執行之
刑（聲請案號：111年度執聲字第129號），本院裁定如下：
    主  文
孫○○犯如附表所示各罪所處之刑，應執行有期徒刑壹年陸月。
    理  由
一、聲請意旨略以：受刑人因詐欺等數罪，先後經判決確定如附
    表，應依刑法第53條、第51條第5款規定，定其應執行之刑
    ，及依刑法第41條第3項、第8項規定，諭知易服社會勞動之
    折算標準，爰依刑事訴訟法第477條第1項聲請裁定等語。
二、按裁判確定前犯數罪者，併合處罰之；數罪併罰，有2裁判
    以上者，依刑法第51條規定，定其應執行之刑，刑法第50條
    第1項前段、第53條分別定有明文。次按犯最重本刑為5年以
    下有期徒刑以下之刑之罪，而受6月以下有期徒刑或拘役之
    宣告者，得以新臺幣1千元、2千元或3千元折算一日，易科
    罰金。但易科罰金，難收矯正之效或難以維持法秩序者，不
    在此限；依前項規定得易科罰金而未聲請易科罰金者，得以
    提供社會勞動6小時折算1日，易服社會勞動；受6月以下有
    期徒刑或拘役之宣告，不符第1項易科罰金之規定者，得依
    前項折算規定，易服社會勞動；第1項至第4項及第7項之規
    定，於數罪併罰之數罪均得易科罰金或易服社會勞動，其應
    執行之刑逾6月者，亦適用之，刑法第41條第1項、第2項、
    第3項、第8項分別定有明文。又按依刑法第53條應依刑法第
    51條第5款至第7款之規定，定其應執行刑者，由該案犯罪事
    實最後判決之法院檢察官聲請該法院裁定之，刑事訴訟法第
    477條第1項亦定有明文。
三、經查：
  ㈠本件受刑人孫○○因犯如附表所示數罪，經臺灣基隆地方法院
    、臺灣新竹地方法院、臺灣雲林地方法院及本院先後判處如
    附表所示之刑，均經分別確定在案，有各該刑事判決及臺灣
    高等法院被告前案紀錄表在卷可稽。茲檢察官聲請就受刑人
    孫○○所犯如附表所示各罪定其應執行之刑，本院審核認聲請
    為正當，應予准許。爰依前揭法條規定，並按最高法院110
    年度台抗大字第489號裁定意旨，為保障受刑人之程序利益
    ，於裁定前，函詢受刑人對本件定應執行刑案件之意見，受
    刑人則回覆稱：無意見請依法辦理等語，此有受刑人回覆之
    陳述意見調查表在卷可參。並兼衡附表所示各罪之犯罪時間
    、罪質以及定應執行刑之限制加重原則，兼顧刑罰衡平之要
    求及矯正受刑人之目的，在未逾越外部界限之限度內，及比
    例原則、責罰相當原則等自由裁量權之內部性界限等情，而
    為整體評價後，爰依刑事訴訟法第477條第1項、刑法第53條
    、第51條第5款、第41條第3項、第8項，裁定如主文。
　㈡按易服社會勞動與易科罰金之准否，同爲「一般純屬執行程
    序」，且易服社會勞動折算標準，條文已明定以6小時折算
    徒刑或拘役1日，與易科罰金因有折算金額差異，而應諭知
    折算標準之情形不同。另數罪併罰應執行之刑易服社會勞動
    履行期間，法條既已規定不得逾3年，關於期間長短之決定
    ，亦同屬檢察官指揮執行範疇，非裁判量刑事項，法院無需
    於裁判主文諭知得易服社會勞動意旨、折算標準及履行期間
    （最高法院106年度台上字第1201號判決意旨、99年度台抗
    字第638號裁定意旨參照）。準此，本件受刑人犯如附表所
    示數罪所定之應執行刑縱得易服社會勞動，法院亦無需於裁
    判主文諭知相關事項，併予敘明。
中　　華　　民　　國　　111 　年　　2 　　月　　17　　日
             刑事第九庭   審判長法　官　紀  文  勝
                                法　官　賴  妙  雲
                                法　官　姚　勳　昌
以上正本證明與原本無異。
如不服本裁定，應於收受送達後五日內向本院提出抗告書狀(須
附繕本)。因疫情而遲誤不變期間，得向法院聲請回復原狀。   
 
                                書記官  溫  尹  明
　　　　　　　　　　　　　　　　
中　　華　　民　　國　　111 　年　　2 　　月　　17　　日
受刑人孫○○定應執行刑案件一覽表     編號  1 2 3 罪名  詐欺 詐欺 詐欺 宣告刑  有期徒刑6月 有期徒刑6月 有期徒刑6月 犯罪日期  109年5月間某日、 109.5.23至109.5.26 109.5.25、 109.6.5 109.5.15 偵查（自訴）機關年度案號  臺灣基隆地方檢察署109年度偵字第3466號 臺灣新竹地方檢察署109年度偵字第7532號等 臺灣雲林地方檢察署109年度偵字第6065號 最後事實審 法 院 臺灣基隆地方法院 臺灣新竹地方法院 臺灣雲林地方法院  案 號 109年度金訴字第114號 109年度訴字第872號 109年度訴字第869號  判決日期 109.12.18 110.2.8 110.3.18 確定判決 法 院 臺灣基隆地方法院 臺灣新竹地方法院 臺灣雲林地方法院  案 號 109年度金訴字第114號 109年度訴字第872號 109年度訴字第869號  判決確定日期 110.1.20 110.3.17 110.4.20 是否為得易科罰金之案件  不得易科罰金     得易服社會勞動 不得易科罰金     得易服社會勞動 不得易科罰金     得易服社會勞動 備註  臺灣基隆地方檢察署110年度執字第749號 (臺灣桃園地方檢察署110年度執助字第1605號) 臺灣新竹地方檢察署110年度執字第1959號 (臺灣桃園地方檢察署110年度執助字第1590號) 臺灣雲林地方檢察署110年度執字第1106號 (臺灣桃園地方檢察署110年度執助字第1522號) 
受刑人孫○○定應執行刑案件一覽表     編號  4   罪名  詐欺  　　　  宣告刑  有期徒刑6月   犯罪日期  109.5.17   偵查（自訴）機關年度案號  臺灣臺中地方檢察署110年度偵字第1835號   最後事實審 法院 臺灣高等法院臺中分院    案號 110年度金上訴字 第1351號    判決日期 110.11.10   確定判決 法 院 臺灣高等法院臺中分院    案 號 110年度金上訴字 第1351號    判決確定日期 110.12.13   是否為得易科罰金之案件  不得易科罰金 得易服社會勞動   備註  臺灣臺中地方檢察署111年度執字第464號 (臺灣桃園地方檢察署111年度執助字第47號)